【裁判字號】    98,抗,199
【裁判日期】    981029
【裁判案由】    假處分
【裁判全文】
臺灣高等法院臺南分院民事裁定  98年度抗字第199號
抗  告  人  丙○○
            丑○○○
            丁○○
            辛○○
            己○○
            戊○○
            庚○○
            壬○○
            癸○○
            乙○○
            子○○
上列抗告人因與相對人甲○○間聲請假處分事件，對於中華民國
98年6月8日臺灣臺南地方法院所為裁定（98年度裁全字第2096號
）提起抗告，本院裁定如下：
    主  文
抗告駁回。
抗告程序費用新台幣壹仟元由抗告人負擔。
    理  由
一、抗告意旨略以：相對人據以聲請假處分之土地買賣契約（下
    稱系爭契約），除抗告人丙○○與相對人簽名蓋印外，並無
    其他抗告人之簽名，且系爭契約書簽約人之署名，除抗告人
    丙○○外，均屬同一顏色筆跡所書寫，顯見均是相對人自行
    簽署偽造；又系爭契約書並未有告訴人丙○○代理其餘抗告
    人出售系爭土地之授權書，則系爭契約既非抗告人親自簽章
    或授權丙○○代理，相對人不得依系爭契約，請求抗告人移
    轉系爭土地，自無因保全權利，而得聲請假處分之情事，為
    此，提起本件抗告，請求廢棄原裁定等語。
二、按債權人就金錢以外之請求，因請求標的之現狀變更，有日
    後不能強制執行或甚難強制執行之虞，欲保全強制執行者，
    得聲請假處分，此觀民事訴訟法第532條第1項、第2項規定
    自明。次按假處分係保全強制執行方法之一種，原為在本案
    請求尚未經判決確定以前，預防將來債權人勝訴後，因請求
    標的之現狀變更，有日後不能強制執行或甚難執行之虞者而
    設；故債權人聲請假處分所主張之權利，債務人對之有所爭
    執者，應於現在或將來有訴訟繫屬時，請求法院為本案之判
    決，以資解決，尚非聲請假處分時，先應解決之問題（最高
    法院69年台抗字第72號判例參照）。
三、經查，相對人以抗告人拒不依兩造土地買賣契約履行，恐日
    後有不能或甚難執行之虞，為保全土地過戶登記請求，而聲
    請假處分，除提出系爭契約、存證信函、土地登記謄本，以
    釋明假處分之請求與原因，並聲明願提供擔保以補聲請假處
    分原因釋明之不足。抗告人雖否認有簽訂系爭契約，並以上
    開情詞置辯。但查，依系爭契約「立合約書人」欄所載，確
    有抗告人之簽名，自形式上觀之，難認兩造無簽訂系爭契約
    ，相對人就本件假處分之請求已為釋明，且相對人既已陳明
    願供擔保，則就處假分之原因，亦已補其釋明之不足，從而
    原審為准予假處分之裁定，核無不合。至於系爭契約究否遭
    相對人或他人偽造，尚屬相對人實體權利是否存在之事項，
    依上開說明，須以訴訟解決，非本件假處分之保全程序所能
    解決，抗告人以此指摘原裁定不當，難認為有理由，應予駁
    回。
四、據上論結，本件抗告為無理由，依民事訴訟法第495條之1第
   1項、第449條第1項、第95條、第78條，裁定如主文。
中    華    民    國    98    年    10    月    29    日
                  民事第四庭    審判長法  官  吳上康
                                      法  官  王金龍
                                      法  官  陳珍如
上為正本係照原本作成。
本裁定除以適用法規顯有錯誤為理由外，不得再抗告。如提再抗
告（須附繕本），應於收受送達後10日內委任律師為代理人向本
院提出再抗告狀，並繳納再抗告費新台幣1千元。
中    華    民    國    98    年    10    月    30    日
                                      書記官  易慧玲
【附記】
民事訴訟法第495條之1第2項準用同法第466條之1第1、2項規定
：
(1)對於第二審判決上訴，上訴人應委任律師為訴訟代理人。但上
  訴人或其法定代理人具有律師資格者，不在此限。
(2)上訴人之配偶、三親等內之血親、二親等內之姻親，或上訴人
  為法人、中央或地方機關時，其所屬專任人員具有律師資格並
  經法院認為適當者，亦得為第三審訴訟代理人。
民事訴訟法第466條之2第1項：
  上訴人無資力委任訴訟代理人者，得依訴訟救助之規定，聲請
  第三審法院為之選任律師為其訴訟代理人。

司法院資訊處製作；財團法人民間司法改革基金會備份。
